【裁判字號】    89,訴,52
【裁判日期】    891102
【裁判案由】    損害賠償
【裁判全文】
臺灣高等法院高雄分院民事判決  八十九年度訴字第五十二號
    原  告   乙○○
    被  告   甲○○
右當事人間損害賠償事件，原告於刑事訴訟程序提起附帶民事訴訟，經刑事庭裁定移
送本院民事庭，本院判決如左：
      主      文
被告應給付原告新台幣拾伍萬元，及自民國八十九年七月二十九日起，至清償日止，
按週年利率百分之五計算之利息。
原告其餘之訴駁回。
訴訟費用由被告負擔十分之一，餘由原告負擔。
原告假執行之聲請駁回。
      事      實
甲、上訴人方面：
一、聲明：
  (一)被告應給付原告新台幣（下同）一百五十萬元，及自起訴狀繕本送達之翌日起，
    至清償日止，按週年利率百分之五計算之利息。
  (二)准提供擔保，宣告假執行。
  (三)訴訟費用由被告負擔。
二、陳述：
  (一)被告於民國八十八年四月二十五日上午八時三十分許，至原告所經營之理髮店門
    外，以三字經、及「討客兄大王」辱罵原告，並揚言要砸店。八十八年四月二十
    六日下午三時許，被告又至原告之理髮店，拉斷原告項鍊並扯破衣服，罵原告「
    討客兄」，說原告與被告之夫有染、叫囂要原告關店，否則要叫人砸店，又以三
    字經辱罵原告，說要潑原告硫酸毀容。八十八年六月二十四日晚上十一時，被告
    又至原告之理髮店，恐嚇要砸店，並罵三字經。復於八十八年四月間，多次以電
    話辱罵原告三字經及「討客兄大王」，並恐嚇要潑硫酸及砸店。
  (二)被告多次以三字經及「討客兄大王」辱罵原告，使原告之名節受損，精神受痛苦
    ，另被告連續多次恐嚇要潑硫酸、砸店之行為，造成原告極端恐懼，身心不安，
    爰依民法第一百九十五條第一項之規定，請求被告賠償原告精神慰藉金各一百萬
    元、五十萬元，合計一百五十萬元。
三、證據：援用台灣高雄地方法院八十八年度易字第五三三四號判決書之證據。
乙、被上訴人方面：
一、聲明：
  (一)駁回原告之訴。
  (二)訴訟費用由原告負擔。
二、陳述：被告係在生氣、酒後之情況下罵原告三字經、「討客兄大王」，且雖稱要
    潑硫酸毀容、砸店等語，但並無危害之行為，否認有侮辱、恐嚇之犯行。
丙、本院依職權調閱本院八十九年度上易字第四六二號被告傷害等案件刑事卷証、並
    向財政部財稅中心查詢兩造之歸戶財產資料。
      理      由
一、原告主張：被告於八十八年四月間，多次至原告所經營之理髮店，及於電話中，
    以三字經、「討客兄大王」字句辱罵原告、並對原告恐嚇要砸店、潑硫酸，致原
    告精神上受有痛苦，被告就公然侮辱部分應賠償精神慰藉金一百萬元，就恐嚇等
    部分應賠償精神慰藉金五十萬元等情，爰依民法第一百九十五條之規定，求為命
    被告給付一百五十萬元及其利息之判決。被告則辯以：並無侮辱、恐嚇之犯行云
    云。
二、查、原告主張於右揭時、地遭被告辱罵、恐嚇要潑硫酸毀容、砸店一節，業經被
    告自認有罵原告三字經、「討客兄大王」、及有說潑硫酸毀容、砸店等語（本院
    卷第十四頁），並經證人郭謝村票、蔡青玲於本院八十九年度上易字第四六二號
    被告傷害等刑事案件中證述明確（八十八年度偵字第一五九七一號偵查卷第二十
    六頁反面、第二十七頁），業經本院調閱上開刑事卷核閱屬實。被告嗣辨稱不記
    得當時所說之內容云云，委無可採。又依被告在前原告經營之理髮店，公然辱罵
    原告三字經、「討客兄大王」字句，足以減損原告之名譽，又被告所言「潑硫酸
    毀容」、「砸店」等語，顯然係恐嚇傷害身體之意，原告主張因此心生畏怖自屬
    可信，被告所辯是生氣及酒後之情緒性言詞，無危害行為云云，自無可取。又被
    告之上開公然侮辱、恐嚇犯行，並經台灣高雄地方法院各判處罰金三千元、拘役
    二十日，經本院駁回被告之上訴確定，有本院刑事判決一紙附卷可稽，是原告主
    張被告有公然侮辱行為，及恐嚇之故意而致危害於原告之安全等情，堪信為真實
    。
三、按不法侵害他人之身體、健康、名譽、自由、信用、隱私、貞操或不法侵害其他
    人格法益而情節重大者，被害人雖非財產上之損害，亦得請求賠償相當之金額，
    民法第一百九十五條第一項定有明文。被告以加害身體恐嚇原告，使原告生危害
    之行為，係不法侵害原告之身體；公然侮辱原告，使原告名譽受損，係不法侵害
    原告之名譽，均致原告因而精神受有極大之痛苦。從而，原告本於侵權行為法律
    關係，依前揭規定，請求被告賠償非財產上損害，於法有據。查，原告為國小畢
    業、職業為家庭理髮、每月收入約七萬多左右、無動產及不動產；被告為國小畢
    業、職業為餐廳洗碗工、月薪一萬多元左右、無動產及不動產等情，分別經兩造
    陳明在卷（本院卷第十五頁），並有財政部財稅資料中心函附兩造財產明細表一
    件附卷可按（本院卷第二十至二十二頁）。本院斟酌兩造上開經濟、身分、地位
    、教育程度，及原告所受之精神苦痛等一切情形，認原告請求之金額，就恐嚇部
    分，於十萬元部分，應屬適當；公然侮辱部分，於五萬元部分，尚屬適當，應予
    准許。
四、綜上所述，原告可請求之金額合計為十五萬元。從而，原告依侵權行為之法律關
    係，請求被告給付十五萬元，及自起訴狀繕本送達之翌日即八十九年七月二十九
    日起，至清償日止，按週年利率百分之五計算之利息，為有理由，應予准許，逾
    此之請求，無理由，應予駁回。原告雖陳明願供擔保，聲請假執行，惟其勝訴部
    分，被告之上訴利益未逾一百萬元，不得上訴，此部分經本院判決即告確定，無
    宣告假執行之必要。原告敗訴部分，其假執行之聲請亦失所附麗，應一併駁回。
五、據上論結，本件原告之訴為一部有理由，一部無理由，依民事訴訟法第七十九條
    但書，判決如主文。
中    華    民    國        八十九      年     十一     月      二      日
                                      臺灣高等法院高雄分院民事第二庭
~B1審判長法官  簡色嬌
~B2法      官  林富村
~B3法      官  陳真真
右為正本係照原本作成。
被告不得上訴。
原告如對本判決上訴，須於判決送達後二十日內向本院提出上訴狀，其未表明上訴理
由者，應於上訴後二十日內向本院提出上訴理由書（均須按他造當事人之人數附繕本
）。
上訴時應提出委任律師或具有律師資格之人之委任狀，並依附註條文規定辦理。
中      華      民      國    八十九    年      十一    月    二       日
~B法院書記官  彭筱瑗
附註：
民事訴訟法第四百六十六條之一：
對於第二審判決上訴，上訴人應委任律師為訴訟代理人，但上訴人或其法定代理人具
有律師資格者，不在此限。
上訴人之配偶、三親等內之血親、二親等內之姻親，或上訴人為法人、中央或地方機
關時，其所屬專任人員具有律師資格並經法院認為適當者，亦得為第三審訴訟代理人
。
第一項但書及第二項情形，應於提起上訴或委任時釋明之。
                                                                        Ｈ


司法院資訊處製作；財團法人民間司法改革基金會備份。
